臺灣士林地方法院刑事判決　　　　　　　95年度易字第1764號
公　訴　人　臺灣士林地方法院檢察署檢察官
被　　　告　乙○○
上列被告因竊盜案件，經檢察官提起公訴（95年度偵字第14285
號），本院判決如下：
    主  文
乙○○竊盜，處有期徒刑肆月，如易科罰金，以新台幣壹仟元折
算壹日。
    事  實
一、乙○○曾因竊盜案件，經台灣板橋地方法院於民國95年10月
    31日以95年度簡字第6479號判決判處罰金新台幣5 千元，仍
    未悔改；又於民國95年11月8 日，在臺北市大同區○○○路
    262 號前，見甲○○騎用之車號A3B-951 號重型機車（甲○
    ○女友李靜宜所有）停放於騎樓，鑰匙猶插在機車電門上，
    安全帽則置放機車旁之腳踏車上，認有機可乘，竟意圖為自
    己不法之所有，取用甲○○之安全帽戴上、扣妥扣環，並推
    開機車腳架，將該車轉向推離原地，置於自己實力支配範圍
    內而竊取之。甲○○因聽聞機車聲響而外出察看，發現乙○
    ○頭戴安全帽將機車推離，乃上前逮捕並報警查獲。
二、案經甲○○訴由臺北市政府警察局大同分局報請台灣士林地
    方法院檢察署檢察官偵查起訴。
    理  由
一、訊據被告乙○○固坦承：於上開時地坐在前述機車上為告訴
    人甲○○發現之事實，惟矢口否認有竊盜犯行，辯稱：其並
    未戴告訴人之安全帽，亦未將機車腳架推離，更未牽機車龍
    頭而移動車輛，僅坐在機車上等朋友云云。然查：前揭事實
    ，業據證人甲○○於偵查及本院審理時證述：被告於前開時
    地，頭戴甲○○原放置於機車旁腳踏車上安全帽，扣妥扣環
    ，騎乘於機車上，正將機車轉向推離原位，原停車撐起之機
    車腳架已遭推開等情明確（偵查卷第37頁以下、本院審判筆
    錄），及證人游鳳枝於偵查中證述甚詳，並有相片及甲○○
    為具領人之贓物認領保管單附卷可稽，互核相符。參以：被
    告自承不認識告訴人（本院審判筆錄第6 、7 頁），衡情告
    訴人當無故意設詞誣陷被告之必要。被告空言否認上情，顯
    係卸責之詞，不足採信。綜上所述，本件事證明確，被告頭
    戴告訴人安全帽，跨坐他人機車並將之轉向推離原處，顯已
    將他人之物置於自己實力支配範圍下，其犯行堪以認定。
二、核被告所為，係犯刑法第320 條第1 項竊盜罪。爰審酌被告
    甫因竊盜案件受簡易判決處刑，有台灣高等法院被告前案紀
    錄表可按，仍未知警惕，復因一己貪念竊取機車，侵害他人
    財產法益，且犯後空言否認犯罪，態度非佳，道德觀念顯然
    薄弱，及其行為手段、所生損害大小等一切情狀，量處如主
    文所示之刑，並諭知易科罰金之折算標準。
據上論斷，應依刑事訴訟法第299 條第1 項前段、刑法第320 條
第1 項、第41條第1 項前段、刑法施行法第1 條之1 ，判決如主
文。
本案經檢察官張世和到庭執行職務
中　　華　　民　　國　　96　　年　　3 　　月　　30　　日
                  刑事第四庭審判長法  官  杜惠錦
                                  法  官  梁哲瑋
                                  法  官  朱瑞娟
以上正本證明與原本無異。
如不服本判決，應於判決送達後10日內，向本院提出上訴狀。
                                  書記官  賴麗容
中　　華　　民　　國　　96　　年　　3 　　月　　30　　日
附錄論罪科刑法條：
中華民國刑法第320條（普通竊盜罪、竊佔罪）
意圖為自己或第三人不法之所有，而竊取他人之動產者，為竊盜
罪，處 5 年以下有期徒刑、拘役或 5 百元以下罰金。
意圖為自己或第三人不法之利益，而竊佔他人之不動產者，依前
項之規定處斷。
前二項之未遂犯罰之。
